臺灣臺中地方法院刑事判決　　　　　　 96年度易字第4054號
公　訴　人　臺灣臺中地方法院檢察署檢察官
被　　　告　乙○○
上列被告因違反著作權法案件，經檢察官提起公訴（九十六年度
偵字第一四○二五號），本院判決如下：
    主    文
乙○○明知係侵害著作財產權之光碟重製物而散布，累犯，處有
期徒刑陸月，如易科罰金，以新臺幣壹仟元折算壹日。扣案之盜
版音樂光碟參片均沒收。
    事    實
一、乙○○前於民國（下同）九十五年間，因違反著作權法案件
    ，經本院臺中簡易庭於九十五年十一月六日以九十五年中簡
    字第二一九一號判決判處有期徒刑六月確定，甫於九十五年
    十二月八日易科罰金執行完畢。詎仍不知悔改，明知「翁立
    友－我問天」之音樂光碟片，係豪記影視唱片有限公司 (下
    稱豪記公司）享有著作財產權之音樂著作，非經豪記公司之
    同意或授權，不得擅自重製或散布銷售；且知悉真實姓名、
    年籍不詳綽號「小劉」之成年人所持有、兜售之前開「翁立
    友－我問天」之音樂光碟，係侵害上揭豪記公司音樂著作之
    非法重製光碟，惟乙○○為貪圖不法利益，竟未經豪記公司
    之同意或授權，仍基於反覆散布侵害他人著作財產權之重製
    光碟之集合性犯意，於九十五年五月間某日，以每片新臺幣
    （下同）一百元之代價向該真實姓名、年籍不詳綽號「小劉
    」之成年人購入前開盜版音樂光碟五片後，在臺中市○區○
    ○路五十二號內公開陳列上述侵害著作財產權之盜版音樂光
    碟，並以每片一百五十元之價格販售予不特定人，以此方法
    侵害豪記公司之音樂著作財產權。迄於九十六年五月二十三
    日二十二時許，為警在上址當場查獲止，共計售出二片，並
    經警方扣得上揭「翁立友－我問天」盜版音樂光碟共三片。
二、案經豪記公司訴由臺中市警察局第六分局報告臺灣臺中地方
    法院檢察署檢察官偵查起訴。
    理    由
一、上開犯罪事實，業據被告乙○○迭於警詢、偵訊及本院審理
    時坦承不諱，核與告訴代理人甲○於警詢時指訴之情節相符
    ，此外，復有正版光碟封面正反面影本三張、查獲現場照片
    三幀、現場圖一張在卷可稽，並有該盜版之音樂光碟三片扣
    案可佐，被告乙○○上開自白應與事實相符，堪予採信。本
    件事證明確，被告犯行洵堪認定，應依法論科。
二、核被告乙○○所為，係犯著作權法第九十一條之一第三項前
    段、第二項之明知係侵害著作財產權之光碟重製物而散布罪
    。被告意圖散布而持有侵害著作財產權之光碟重製物，及散
    布前公開陳列侵害著作財產權之光碟重製物之低度行為，均
    為其後散布之高度行為所吸收，不另論罪。公訴意旨雖認被
    告所為，僅係犯同條項之意圖散布而公開陳列侵害著作財產
    權之重製光碟罪，惟被告係以一片一百元之價格向該真實姓
    名、年籍不詳綽號「小劉」之成年人購入五片上開盜版音樂
    光碟，且為警查獲前已賣出二片等情，業據被告於本院審理
    時供承無訛（見本院九十六年九月四日、九月十七日審理筆
    錄），且本件所查獲剩餘之盜版音樂光碟亦有三片，核與被
    告所述原購買及所售出之盜版音樂光碟數量相符，則被告所
    述販賣盜版音樂光碟之犯行，堪信為真實，是公訴人認被告
    所犯係為意圖散布而公開陳列侵害著作財產權之重製光碟罪
    嫌，容有未洽，然前開未經起訴部分，既與起訴部分有實質
    上一罪關係，顯為起訴效力所及，本院自應併予審理，附此
    敘明。又按學理上包括一罪概念中，關於集合犯之態樣，係
    指依一般社會通念，特定犯罪行為具有反覆實施之特性，而
    藉由法條中客觀構成要件之行為要素，涵括上開具有反覆實
    施特性之數個犯罪行為，僅接受一次刑法之評價為已足。因
    刑事法若干犯罪行為態樣，本質上原具有反覆、延續實行之
    特徵，立法時既予特別歸類，定為犯罪構成要件之行為要素
    ，則行為人基於概括之犯意，在密切接近之一定時、地持續
    實行之複次行為，倘依社會通念，於客觀上認為符合一個反
    覆、延續性之行為觀念者，於刑法評價上，即應僅成立一罪
    。學理上所稱「集合犯」之職業性、營業性或收集性等具有
    重複特質之犯罪均屬之，例如經營、從事業務、收集、販賣
    、製造、散布等行為概念者是（最高法院九十五年度臺上字
    第一０七九號、九十五年度臺上字第四六八六號、九十六年
    度臺上字第一七二號判決意旨參照），本件被告先後二次散
    布前揭盜版音樂光碟片之營業性行為，係在密集期間內以相
    同之方式持續進行，未曾間斷，是此散布光碟片之犯行，即
    具有反覆、延續實行之特徵，從而在行為概念上，縱有多次
    販賣而散布之舉措，仍應評價認係包括一罪之集合犯。被告
    乙○○曾於九十五年間，因違反著作權法案件，經本院臺中
    簡易庭於九十五年十一月六日以九十五年中簡字第二一九一
    號判決判處有期徒刑六月確定，甫於九十五年十二月八日易
    科罰金執行完畢等情，有臺灣高等法院被告全國前案紀錄表
    在卷可佐，其於前案執行完畢五年內，故意再犯本件有期徒
    刑以上之罪，為累犯，應依刑法第四十七條第一項之規定加
    重其刑。本件被告所犯違反著作權法第九十一條之一第三項
    前段規定所應處之法定刑，為「六月以上三年以下有期徒刑
    ，得併科新臺幣二十萬元以上二百萬元以下罰金」，然本件
    被告遭查扣之盜版音樂光碟僅為三片，數量甚少，且依卷附
    查獲現場相片所示，被告除遭扣案之盜版音樂光碟外，均係
    陳列、販賣合法之影音光碟，則其行為之惡性，亦與一般公
    然大量陳列盜版音樂光碟而加以販售之情形有別，且被告於
    本院審理時業以五萬元之金額與告訴人達成民事和解，取得
    告訴人之諒解，告訴人豪記公司亦於本院審理時具狀陳明不
    再訴究，有刑事撤回告訴狀一份在卷可憑，是其犯罪之情狀
    ，不無可憫恕之處，且被告已有累犯加重之情形，已如前述
    ，如對其科以最低度之有期徒刑，亦嫌過重，本院爰認應依
    刑法第五十九條之規定酌減情形，減輕其刑，並先加後減。
    爰審酌被告乙○○前已有違反著作權法前科紀錄之素行，竟
    仍不知悔改，枉顧前揭著作財產權人辛苦之智慧結晶，而非
    法販賣盜版音樂光碟，無視政府大力宣導尊重他人智慧財產
    權之法令，攫取著作財產權人應得之利益，已對該著作權人
    之權益造成損害，並擾亂市場秩序，影響我國致力保護智慧
    財產權之國際名譽，所為實屬可議，惟考量其所販賣之盜版
    音樂光碟數量僅為二片，其於本件犯罪之動機、目的尚屬單
    純，販售而散布之期間歷時非長，犯罪手段平和，犯罪所生
    損害非鉅，及其犯後又始終坦認犯行，態度良好等一切情狀
    ，量處如主文所示之刑，並諭知易科罰金之折算標準，以資
    懲儆。扣案之「翁立友－我問天」盜版音樂光碟片三片，係
    被告所有，供犯本案所用之物，業據被告陳明在卷，爰依著
    作權法第九十八條之規定併予宣告沒收。
據上論斷，應依刑事訴訟法第二百九十九條第一項前段，著作權
法第九十一之一條第三項前段、第二項、第九十八條，刑法第十
一條、第四十七條、第五十九條、第四十一條第一項前段，判決
如主文。
本案經檢察官丙○○到庭執行職務。
中　　華　　民　　國　　96　　年　　10 　　月　　1　　日
                  臺灣臺中地方法院刑事第二庭
                              法  官  許金樹
上正本證明與原本無異。
如不服本判決，應於送達後十日內向本院提出上訴狀（須附繕本
），上訴於臺灣高等法院臺中分院。
中　　華　　民　　國　　96　　年　　10　　月　　1 　　日
                              書記官  王崑煜
附錄論罪科刑法條
著作權法第91條之1
擅自以移轉所有權之方法散布著作原件或其重製物而侵害他人之
著作財產權者，處三年以下有期徒刑、拘役，或科或併科新臺幣
五十萬元以下罰金。
明知係侵害著作財產權之重製物而散布或意圖散布而公開陳列或
持有者，處三年以下有期徒刑，得併科新臺幣七萬元以上七十五
萬元以下罰金。
犯前項之罪，其重製物為光碟者，處六月以上三年以下有期徒刑
，得併科新臺幣二十萬元以上二百萬元以下罰金。但違反第八十
七條第四款規定輸入之光碟，不在此限。
犯前二項之罪，經供出其物品來源，因而破獲者，得減輕其刑。
